臺灣臺北地方法院刑事判決　　　　　 96年度交簡上字第154號
　　上　訴　人　臺灣臺北地方法院檢察署檢察官
　　被　　　告　甲○○
上列上訴人因被告公共危險案件，不服本院簡易庭九十六年度北
交簡字第一六九０號中華民國九十六年七月十一日第一審刑事簡
易判決（聲請簡易判決處刑案號：臺灣臺北地方法院檢察署九十
六年度偵字第九七六五號），提起上訴，本院管轄第二審之合議
庭判決如下：
    主  　文
原判決撤銷。
甲○○服用酒類，不能安全駕駛動力交通工具而駕駛，科罰金新
臺幣陸萬伍仟元，如易服勞役，以新臺幣壹仟元折算壹日，減為
罰金新臺幣萬貳仟伍佰元，如易服勞役，以新臺幣壹仟元折算
壹日。
    犯罪事實
一、甲○○於民國九十六年四月二十四日凌晨二時至五時五十分
    許，在臺北市○○路、敦化北路口附近之「麗緻ＫＴＶ酒店
    」飲用威士忌酒一瓶後，已達於反應較慢、感覺減低、影響
    駕駛、思考改變、個性行為改變而不能安全駕駛動力交通工
    具之狀態後，竟仍駕駛車牌號碼ＤＷ－三三七九號自用小客
    車上路，欲返回其臺北市○○區○○路十二巷二十一號四樓
    之居所；嗣於同日上午九時七分，行經臺北市○○區○○路
    二一二號前，因不勝酒力，於停等紅燈時昏睡，經警到場處
    理，測得其呼氣酒精濃度達每公升０. 七五毫克，始被查獲
    。
二、案經臺北市政府警察局中山分局移送臺灣臺北地方法院檢察
    署檢察官聲請簡易判決處刑。
    理    由
一、證據之認定：
    上揭犯罪事實業據被告於本院審理時坦承不諱（本院九十六
    九月三日審判筆錄參照），並有被告為警查獲所測試吐氣含
    酒精成份為０．七五毫克之酒精測試單、臺北市政府警察局
    舉發違反道路交通管理事件通知單及刑法第一百八十五條之
    三案件測試觀察紀錄表、生理平衡檢測表各一份（偵字卷第
    八頁至第十頁參照）在卷可證；按刑法第一百八十五條之三
    規定服用酒類，不能安全駕駛動力交通工具駕駛者，應負刑
    事責任，其立法目的在於藉抽象危險犯之犯罪構成要件，以
    嚇阻酒後駕車者對道路交通安全之危害。所謂不能安全駕駛
    之認定，雖無一定數值可供界定，應依社會一般通念，認達
    足生公共危險之程度即可。而行為人飲酒後，如呼氣時酒精
    濃度達每公升０. 二五毫克，即會輕度中毒，造成輕度協調
    功能降低。呼氣酒精濃度達每公升０. 五至０. 七五毫克時
    ，則屬中度中毒症狀，會出現反應較慢、感覺減低、影響駕
    駛、思考改變、個性行為改變之狀況。此有行政院國軍退除
    役官兵輔導委員會台北榮民總醫院八十八年八月五日（八八
    ）北總內字第二六八六八號函，足可認係法院職務上所知之
    事實。又本案被告係因等待紅燈時不勝酒力昏睡而遭查獲，
    且依卷內刑法第一百八十五條之三案件測試觀察紀錄表以觀
    （偵查卷第九頁參照），員警對其作直線測試時，腳步不穩
    ，接受訊問之過程，意識模糊、有多話之現象，經對其測試
    呼氣中所含酒精濃度高達每公升０. 七五毫克等情，揆諸上
    開文獻報告，足認被告飲酒後確實已達不能安全駕駛動力交
    通工具之程度。是依上開補強證據皆足資擔保被告於本院審
    理中所為之上開任意性自白具有相當程度之真實性，而得使
    本院確信被告前述自白之犯罪事實確屬真實，從而依刑事訴
    訟法第一百五十六條第一項「被告之自白，非出於強暴、脅
    迫、利誘、詐欺、疲勞訊問、違法羈押或其他不正之方法，
    且與事實相符者，得為證據。」及第二項「被告或共犯之自
    白，不得作為有罪判決之唯一證據，仍應調查其他必要之證
    據，以察其是否與事實相符。」規定，本院自得依被告前述
    自白及各該補強證據認定被告確有上開之犯行，本件事證明
    確，被告之犯行堪以認定。
二、論罪科刑法律之適用：
  (一)核被告所為，係犯刑法第一百八十五條之三條之服用酒類，
    不能安全駕駛動力交通工具而駕駛罪。原審論處被告罪刑本
    非無見，惟查：被告行為後，中華民國九十六年罪犯減刑條
    例業於九十六年七月四日公布，於同年月十六日施行。本件
    被告犯罪時間在九十六年四月二十四日，所犯合於中華民國
    九十六年罪犯減刑條例之減刑條件，應依法減其等宣告刑二
    分之一，原判決未及注意上開情事，顯有未合，原判決既有
    上開可議之處，自應由本院予以撤銷改判。
  (二)爰審酌被告之犯罪動機、目的、手段、酒後駕車對道路駕駛
    及行人所造成潛在之危險，犯後坦承犯行、素行尚稱良好等
    一切情狀，量處如主文第二項所示之刑，並諭知易服勞役之
    折算標準。
  (三)被告上開所犯合於中華民國九十六年罪犯減刑條例之減刑條
    件，應依該條例第二條第一項第三款之規定減其宣告刑二分
    之一，故減為罰金三萬二千五百元，併諭知易服勞役折算之
    標準，附此敘明。
據上論斷，應依刑事訴訟法第四百五十五條之一第一項、第三項
、第三百六十九條第一項前段、第三百六十四條、第二百九十九
條第一項前段，刑法第一百八十五條之三，第四十二條第三項前
段，刑法施行法第一條之一，中華民國九十六年罪犯減刑條例第
二條第一項第三款、第七條，判決如主文。
本案經檢察官呂俊儒到庭執行職務。
中　　華　　民　　國　　96　　年　　9 　　月　　17　　日
　　　　　　　　　刑事第九庭審判長法  官  蘇素娥
                                  法  官  黃紹紘
                                  法　官　葉珊谷
以上正本證明與原本無異。
不得上訴。
　　　　　　　　　　　　　　　  　書記官　顏淑華
中　　華　　民　　國　　96　　年　　9 　　月　　17　　日
附錄本案論罪科刑法條全文：
刑法第一百八十五條之三：
服用毒品、麻醉藥品、酒類或其他相類之物，不能安全駕駛動力
交通工具而駕駛者，處一年以下有期徒刑、拘役或三萬元以下罰
金。
